臺灣橋頭地方法院民事判決
  111年度岡小字第570號
原      告  富邦產物保險股份有限公司

法定代理人  賴榮崇  
訴訟代理人  陳宏政  
被      告  陳約仁  
上列當事人間請求侵權行為損害賠償（交通）事件，本院於民國
111年11月16日言詞辯論終結，判決如下：
    主  文
被告應給付原告新臺幣58,802元，及自民國111年9月10日起至清
償日止，按週年利率百分之5計算之利息。
原告其餘之訴駁回。
訴訟費用新臺幣1,000元由被告負擔新臺幣920元，餘由原告負擔
。
本判決第一項得假執行。但被告如以新臺幣58,802元為原告預供
擔保後，得免為假執行。
    事實及理由
一、被告經合法通知，未於言詞辯論期日到場，核無民事訴訟法
    第386條各款所列情形，爰依原告聲請，由其一造辯論而為
    判決。
二、原告主張：被告於民國109年9月8日17時55分，駕駛車牌號
    碼0000-00號自用小貨車，沿高雄市○○區○道0號南向外側車
    道行駛，行經國道1號336公里500公尺處時，本應注意保持
    行車安全距離，而依當時情形並無不能注意之情事，竟疏未
    注意及此，自外側車道向左偏移擦撞行駛在中線車道，由原
    告承保訴外人劉金昌駕駛所有之車牌號碼000-0000號自用小
    客車（下稱系爭車輛），致系爭車輛右方車身毀損（下稱系
    爭事故），系爭車輛經送修復，原告已依保險契約之約定賠
    付系爭車輛之必要修復費用新臺幣（下同）63,466元（含工
    資52,971元、零件10,495元），為此，依民法第191條之2、
    第196條及保險法第53條第1項規定提起本訴，請求被告負賠
    償責任等語，並聲明：被告應給付原告63,466元，及自起訴
    狀繕本送達翌日起至清償日止，按週年利率5％計算之利息。
三、被告則未於言詞辯論期日到場，亦未提出書狀作任何聲明或
    陳述。
四、本院得心證之理由：
（一）按汽車、機車或其他非依軌道行駛之動力車輛，在使用中
      加損害於他人者，駕駛人應賠償因此所生之損害。但於防
      止損害之發生，已盡相當之注意者，不在此限；次按被保
      險人因保險人應負保險責任之損失發生，而對於第三人有
      損失賠償請求權者，保險人得於給付賠償金額後，代位行
      使被保險人對於第三人之請求權。但其所請求之數額，以
      不逾賠償金額為限，民法第191條之2及保險法第53條第1
      項分別定有明文。復按道路交通安全規則第94條第3項亦
      規定：汽車行駛時，駕駛人應注意車前狀況及兩車並行之
      間隔，並隨時採取必要安全措施。經查，原告主張之前揭
      事實，業據原告提出與其所述相符之道路交通事故初步分
      析研判表、汽(機)車險理賠申請書、維修估價單、統一發
      票、行車執照及車損照片等件在卷為憑（本院卷第13至31
      頁）。復經本院依職權向國道公路警察局交通警察大隊調
      取系爭事故之道路交通事故初步分析研判表、道路交通事
      故現場圖、道路交通事故調查報告表（一）（二）、道路
      交通事故調查談話紀錄表、道路交通事故當事人酒精測定
      紀錄表、舉發違反道路交通管理事件通知單、車輛詳細資
      料報表及道路交通事故照片黏貼紀錄表等資料在卷可稽（
      本院卷第45至67頁），經核與原告所述之事實相符。而被
      告於本院審理中經合法通知，未於言詞辯論期日到場，亦
      未提出書狀作何聲明或陳述，依民事訴訟法第280條第3項
      準用第1項規定，視同自認，是本院依上開證據調查結果
      ，認原告主張之事實為真。準此，被告既未遵守前揭規定
      ，未保持行車安全，因而造成系爭車輛受損，被告就本件
      車禍事故之發生應有過失甚明。從而，原告依侵權行為及
      保險代位之法律關係，請求被告負損害賠償責任，固屬有
      據。
（二）按物被毀損時，被害人固得請求加害人賠償物被毀損所減
      少之價額，並以修復費用為估定之標準，然應以必要者為
      限（例如：修理材料以新品換舊品，應予折舊）。是以，
      損害賠償既係在填補被害人所受之損害，使其回復物被毀
      損前之應有狀態，自不應使被害人額外受利，故被害人修
      理材料以新品換舊品者，應予折舊。查原告雖請求系爭車
      輛修復費用共計63,466元（含工資52,971元、零件10,495
      元），並提出統一發票、估價單供參。然依上開說明，計
      算被告此部分應負擔損害賠償數額時，自應扣除上開材料
      折舊部分，始屬合理。又依行政院所頒固定資產耐用年數
      表及固定資產折舊率表，非運輸業用客車、貨車之耐用年
      數為5年，而系爭車輛係於107年1月出廠，有行車執照在
      卷可考（本院卷第23頁），迄本件車禍發生時即109年9月
      8日，使用年數約2年8月，依行政院所頒固定資產耐用年
      數表及固定資產折舊率表，【非運輸業用客車、貨車】之
      耐用年數為5年，依平均法計算，則零件扣除折舊後之修
      復費用估定為5,831元【計算方式：1.殘價＝取得成本÷(耐
      用年數＋1)即10,495÷(5+1)≒1,749（小數點以下四捨五入
      ）；2.折舊額＝(取得成本－殘價)×1/（耐用年數）×（使用
      年數）即(10,495－1,749)×1/5×（2+8/12）≒4,664（小數
      點以下四捨五入）；3.扣除折舊後價值＝（新品取得成本－
      折舊額）即10,495－4,664＝5,831】，另工資既非以新換舊
      ，不生折舊問題，則系爭車輛修復必要費用即為58,802元
      （計算式：5,831＋52,971＝58,802)，原告請求被告賠償維
      修費用之金額，於此範圍內，應予准許，超過部分，則應
      予以剔除。
五、綜上所述，本件原告依民法第191條之2及保險法第53條第1
    項等規定，請求被告給付58,802元，及自起訴狀繕本送達翌
    日（即111年9月10日，於111年8月30日寄存送達於高雄市政
    府警察局湖內分局一甲分駐所）起至清償日止，按週年利率
    百分之5計算之利息，為有理由，應予准許。逾此範圍之請
    求，則無理由，應予駁回。
六、本件係就民事訴訟法第436條之8適用小額訴訟程序所為被告
    敗訴之判決，依民事訴訟法第436條之20規定，應依職權宣
    告假執行。並依同法第436條之23準用第436條第2項，適用
    同法第392條第2項規定，依職權宣告被告如預供擔保，得免
    為假執行。
七、訴訟費用負擔之依據：民事訴訟法第79條。
中　　華　　民　　國　　111 　年　　11　　月　　23　　日
　　　　　　　　　岡山簡易庭  法　　　官  林昶燁
以上正本係照原本作成。
民事訴訟法第436條之24第2項：對於本判決之上訴，非以違背法
令為理由，不得為之。
如對本判決上訴，須於判決送達後20日內向本院提出上訴狀，並
須表明原判決所違背之法令及其具體內容與依訴訟資料可認為原
判決有違背法令之具體事實之上訴理由（均須按他造當事人之人
數附繕本）。
中　　華　　民　　國　　111 　年　　11　　月　　23　　日
                              書  記  官  顏崇衛
訴訟費用計算式：
裁判費（新臺幣）   1,000元
合計               1,000元